臺灣高等法院刑事判決
110年度上易字第499號
上  訴  人  
即  被  告  康惠嵐




上列上訴人即被告因毒品危害防制條例案件，不服臺灣桃園地方
法院109年度審易字第2042號，中華民國109年12月11日第一審判
決（起訴案號：臺灣桃園地方檢察署108年度毒偵字第6811號）
，提起上訴，本院判決如下：
    主  文
上訴駁回。
    理  由
一、公訴意旨略以：被告康惠嵐基於施用第二級毒品之犯意，於
    民國108年11月27日凌晨3時許，在桃園市○○區○○路0段000號
    4樓「上海商務旅館」，以玻璃球燒烤方式施用第二級毒品
    甲基安非他命1次。因認被告涉犯毒品危害防制條例第10條
    第2項之施用第二級毒品罪嫌等語。
二、按起訴之程序違背規定者，應諭知不受理之判決，並得不經
    言詞辯論為之，刑事訴訟法第303條第1款、第307條定有明
    文。又被告行為後，109年1月15日修正公布、同年7月15日
    施行之毒品危害防制條例第20條第3項規定，犯第10條之罪
    於觀察、勒戒或強制戒治執行完畢釋放後，3年後再犯者，
    不論其行為係在新法施行生效前或施行生效後所為（同條例
    第35條之1第1、2款參照），均應適用同條第1、2項（即應
    先觀察勒戒或強制戒治）之規定。而上開所謂「3 年後再犯
    」，只要本次再犯（不論修正施行前、後）距最近1次觀察
    、勒戒或強制戒治執行完畢釋放，已逾3年者，即該當之，
    不因其間有無犯第10條之罪經起訴、判刑或執行而受影響，
    有最高法院109年度台上大字第3826號裁定可參。
三、經查，被告前因施用毒品案件，經臺灣桃園地方法院101年
    度毒聲字第801號裁定送觀察、勒戒後，因認無繼續施用毒
    品之傾向，於102年5月27日執行完畢釋放，並經臺灣桃園地
    方檢察署檢察官以102年度毒偵緝字第93號、102年度毒偵字
    第1970號為不起訴處分確定，之後雖有多次因施用毒品案件
    ，而遭法院判處徒刑確定，但無因施用毒品而經法院裁定送
    觀察、勒戒或強制戒治等情，有本院被告前案紀錄表在卷可
    按。是本件檢察官起訴被告施用第二級毒品之時間（即108
    年11月27日），距離被告最近1次送觀察、勒戒執行完畢釋
    放之時間，已逾3年，依修正後之毒品危害防制條例第20條
    第3項規定，應經法院裁定送觀察、勒戒，是原審法院依刑
    事訴訟法第303條第1款、第307條規定逕為公訴不受理之判
    決，核無違誤。被告上訴主張本案犯罪時間係在毒品危害防
    制條例修正及施行前，其目前應執行之有期徒刑已達11年8
    月之久，如轉勒戒2月，恐影響其累進處遇，無利於其，請
    撤銷改判云云。惟揆諸前揭說明，被告本案施用毒品之時間
    雖在上開毒品危害防制條例規定施行生效之前，仍應適用修
    正後之規定，是被告上訴無理由，爰不經言詞辯論，逕行駁
    回其上訴。
據上論斷，應依刑事訴訟法第368條、第372條，判決如主文。
中　　華　　民　　國　　110 　年　　3 　　月　　5 　　日
                  刑事第十七庭  審判長法　官 鄭水銓
                                      法　官 沈君玲
                                      法　官 李世華
以上正本證明與原本無異。
不得上訴。
                                      書記官 莊佳鈴
中　　華　　民　　國　　110 　年　　3 　　月　　8 　　日